臺灣臺中地方法院刑事判決　　　　　　 100年度易字第2287號
公　訴　人　臺灣臺中地方法院檢察署檢察官
被　　　告　李炎堆
選任辯護人　黃英傑律師
被　　　告　黃信勇
選任辯護人　邢建緯律師
被　　　告　王書彬
上列被告等因竊盜案件，經檢察官提起公訴（100年度偵字第
5319號）
    主    文
李炎堆共同竊盜，處拘役伍拾日，如易科罰金，以新臺幣壹仟元
折算壹日。
黃信勇共同竊盜，累犯，處拘役柒拾日，如易科罰金，以新臺幣
壹仟元折算壹日。
王書彬共同竊盜，處拘役肆拾日，如易科罰金，以新臺幣壹仟元
折算壹日。
    事    實
一、黃信勇前於民國97年間因公共危險案件，經本院97年度中交
    簡字第2616號判決判處有期徒刑3月，如易科罰金，以新台
    幣（下同）1千元折算一日確定，於98年3月23日易科罰金執
    行完畢。緣李炎堆與呂佳華原有同居關係，嗣呂佳華因感情
    生變而搬出位在臺中市○區○○路383之3號同居處，李炎堆
    因心生不滿，竟與黃信勇、王書彬共同基於意圖為自己不法
    所有之接續犯意聯絡，共同謀議竊取呂佳華所有車牌號碼
    2315 -UF號自小客車（下稱系爭車輛），謀議既定，先由李
    炎堆於99年12月31日上午某時許，在上開住處房間抽屜竊取
    呂佳華所有系爭車輛之備份鑰匙1 支，並以其持用之門號00
    00-000000 號行動電話撥打黃信勇持用之門號0000-000000
    號行動電話、王書彬持用之門號0000-000000 號行動電話互
    相聯絡，待王書彬駕駛車牌號碼W9-7250 號自小客車搭載黃
    信勇抵達臺中市○區○○路與篤行路口後，黃信勇下車穿越
    道路至對面人行道，由李炎堆交付上開備份鑰匙予黃信勇，
    並告知黃信勇系爭車輛車牌號碼後，於同日11時43分許，呂
    佳華駕駛系爭車輛抵達育德路與篤行路口，停妥後，至李炎
    堆上址住處拿取物品時，李炎堆乃趁機撥打電話聯絡黃信勇
    、王書彬，並告知黃信勇、王書彬系爭車輛停放地點，再由
    黃信勇於同日12時2 分許，持上開備份鑰匙竊取呂佳華所有
    之系爭車輛1 部（價值約30萬元）。得手後，由黃信勇將系
    爭車輛開走，以不詳之方法將系爭車輛處分。嗣經呂佳華報
    警，經警調閱路口監視器，發現王書彬駕駛之W9-7250 號自
    小客車涉有重嫌，而循線查獲上情。
二、案經臺中市政府警察局第二分局報告臺灣臺中地方法院檢察
    署檢察官偵查起訴。
    理    由
一、程序方面：按除被告所犯為死刑、無期徒刑、最輕本刑為3
    年以上有期徒刑之罪或高等法院管轄第一審案件者外，於刑
    事訴訟法第273條第1項程序進行中，被告先就被訴事實為有
    罪之陳述時，審判長得告知被告簡式審判程序之旨，並聽取
    當事人、代理人、辯護人及輔佐人之意見後，裁定進行簡式
    審判程序。為該法第273條之1第1項所明定；而簡式審判程
    序，貴在審判程序之簡省、便捷，故調查證據程序宜由審判
    長便宜行事，以適當之方法行之即可。是簡式審判程序中關
    於調查證據之程序，亦予簡化，關於證據調查之次序、方法
    之預定、證據調查請求之限制、證據調查之方法、證人、鑑
    定人之詰問方式等，均不須強制適用一般審判程序之規定。
    又因被告對犯罪事實不爭執，可認定被告並無行使反對詰問
    權之意，因此有關傳聞證據之證據能力限制，亦無庸適用。
    刑事訴訟法乃增訂第273條之2規定：「簡式審判程序之證據
    調查，不受第159條第1項、第161條之2、第161條之3、第16
    3條之1及第164條至第170條規定之限制」。本件依上開規定
    適用簡式審判程序，是判決所採用之證據，均不受傳聞證據
    證據能力之限制，且被告於本院審理中對犯罪事實亦表認罪
    ，對下列所採用之證據，均同意作為本案之證據，可認定被
    告並無行使反對詰問權之意，本院判決下列所採用之證據，
    均有證據能力。
二、認定犯罪事實所憑之證據及理由：
  (一)被告李炎堆、黃信勇與王書彬於本院審理中之自白（見本院
    卷第54至55、62頁）。
  (二)證人即被害人呂佳華於警詢中之證述內容（見警卷第18至20
    頁、偵卷第33至34頁）。
  (三)證人即同案被告黃信勇於偵訊時之證述情節（見偵卷第39至
    42頁）
  (四)被告李炎堆於99年12月31日案發當日上午發話予被害人呂佳
    華持用之門號0000-000000號行動電話後，即多次電話聯絡
    被告黃信勇、王書彬；被告李炎堆於99年12月31日12時1分
    38秒，被告黃信勇、王書彬準備行竊系爭車輛前，曾打電話
    給被告黃信勇；於同日中午12時2分許，被告黃信勇、王書
    彬竊得系爭車輛後，於同日12時22分、12時24分、12時25分
    多次打電話給被告黃信勇等情，有被告李炎堆持用之門號00
    00-000000號行動電話、被告黃信勇持用之門號0000-000000
    號行動電話、被告王書彬持用之門號0000-000000號行動電
    話自99年12月30日起至99年12月31日止之雙向通聯紀錄在卷
    可佐（見偵卷第27至28頁，100年度核交字第323號卷第12至
    22頁）
  (五)失車- 案件基本資料詳細畫面報表、臺中市警察局第二分局
    永興派出所受理民眾汽（機）車現場圖暨永興派出所失竊汽
    機車監視器調查報告、車輛詳細資料報表（見警卷第23至24
    、28頁）。
  (六)路口監視器翻拍照片12幀、汽車與現場照片共計9幀(見警卷
    第25至27、29至33頁)。
  (七)綜上事證，本件事證明確，被告李炎堆、黃信勇、王書彬上
    開竊盜犯行，洵堪認定，應依法論科。
三、論罪科刑之理由：
  (一)按刑法分則規定之結夥三人以上之犯罪，係指有共同犯罪之
    故意，結為一夥而言，並應以在場共同實施或在場參與分擔
    實施犯罪之人為限，而把風或接應行為，旨在排除犯罪障礙
    或助成犯罪之實現，在合同意思範圍內分擔犯罪行為之一部
    ，故亦係共同正犯而應計入結夥之內（最高法院最高法院93
    年度臺上字第6號、96年度臺上字第3690號判決意旨參照）
    。本件被告李炎堆、黃信勇與王書彬共同謀議行竊，由被告
    李炎堆交付系爭車輛備用鑰匙予被告黃信勇，由被告王書彬
    開車搭載被告黃信勇至系爭車輛停放之位置後，由被告黃信
    勇下車行竊，是在現場實施竊盜行為者僅被告黃信勇與王書
    彬，核與「結夥」之要件有間，是核被告李炎堆、黃信勇、
    王書彬上開所為，均係犯刑法第320條第1項之竊盜罪。至起
    訴書記載「被告李炎堆、黃信勇與王書彬3人共謀結夥行竊
    呂佳華所有車牌號碼2315-UF號自小客車，得手後，再委由
    板金師傅黃信勇、二手車商王書彬將系爭車輛解體轉售他人
    牟利（即俗稱『殺肉』）」等情，惟依現有卷證資料，核無
    積極事證可佐，是此部分事實，尚難以此遽為被告3 人不利
    之認定，附此敘明。
  (二)被告3人謀議先由被告李炎堆竊取系爭車輛備份鑰匙後，交
    由被告黃信勇持之竊取系爭車輛得手，顯係於密切接近之時
    地實施，侵害同一之法益，各行為之獨立性極為薄弱，依一
    般社會健全觀念，在時間差距上，難以強行分開，為接續犯
    ，應論以一罪。
  (三)被告李炎堆、黃信勇與王書彬就上開竊盜犯行，有犯意聯絡
    及行為分擔，應論以共同正犯。
  (四)又被告黃信勇於97年間因公共危險案件，經本院97年度中交
    簡字第2616號判決判處有期徒刑3月，如易科罰金，以新台
    幣1千元折算一日確定，於98年3月23日易科罰金執行完畢等
    情，有臺灣高等法院被告前案紀錄表1份在卷可按，其於受
    上開有期徒刑執行完畢後，5年以內故意再犯本件有期徒刑
    以上之罪，屬累犯，依法應加重其刑。
  (五)審酌被告3人均正值壯年，被告李炎堆僅因與被害人呂佳華
    感情生變，不懂以理性面對、處理，竟夥同被告王書彬、黃
    信勇共同謀議竊取被害人呂佳華所有之系爭車輛，姑且不論
    渠等原先之犯罪動機，惟渠等之行為確屬不該，嚴重影響被
    害人生活及破壞被害人之財產法益，應予非難，然考量被告
    3 人於犯後有悔意，並積極與被害人談和解，且已賠償被害
    人之損失（詳卷附之本院卷第38頁之筆錄、第42頁之霧峰鄉
    農會跨行通匯匯款回條聯），兼衡被告3 人竊得自小客車之
    價值、智識程度及犯後態度等一切情狀，分別量處如主文所
    示之刑，並分別諭知易科罰金之折算標準。
據上論斷，應依刑事訴訟法第273條之1第1項、第299條第1項前
段，刑法第28條、第320條第1項、第47條第1項、第41條第1項前
段，刑法施行法第1之1條第1項、第2項前段，判決如主文。
案經檢察官戚瑛瑛到庭執行職務。
中    華    民    國   100    年    10    月    31    日
                  刑事第十一庭  法  官  吳昀儒
以上正本證明與原本無異。
如不服本判決應於收受判決後10日內向本院提出上訴書狀，並應
敘述具體理由；其未敘述上訴理由者，應於上訴期間屆滿後20日
內向本院補提理由書（均須按他造當事人之人數附繕本）「切勿
逕送上級法院」。
                                書記官  陳靖騰
中    華    民    國   100    年    10    月    31    日
附錄本案論罪科刑之法條：
中華民國刑法第320條
（普通竊盜罪、竊佔罪）
意圖為自己或第三人不法之所有，而竊取他人之動產者，為竊盜
罪，處5  年以下有期徒刑、拘役或 5 百元以下罰金。
意圖為自己或第三人不法之利益，而竊佔他人之不動產者，依前
項之規定處斷。
前二項之未遂犯罰之。